臺灣彰化地方法院刑事判決　　　　　　100年度交易字第373號
公　訴　人　臺灣彰化地方法院檢察署檢察官
被　　　告　施祈禎
上列被告因過失傷害案件，經檢察官聲請簡易判決處刑（100年
度偵字第4413號），本院認不宜以簡易判決處刑，改依通常程序
審理，判決如下：
    主  文
本件公訴不受理。
    理  由
一、聲請簡易判決處刑意旨如附件。
二、按檢察官聲請以簡易判決處刑之案件，經法院認為有於審理
    後，認應為不受理判決之諭知者，應適用通常程序審判之，
    刑事訴訟法第451條之1第4項第3款、第452條分別定有明文
    ；次按告訴乃論之罪，告訴人於第一審辯論終結前得撤回其
    告訴，又告訴經撤回者，應諭知不受理之判決，並得不經言
    詞辯論為之，刑事訴訟法第238條第1項、第303條第3款、第
    307條分別定有明文。
三、按「除簡式審判程序、簡易程序及第376條第1款、第2款所
    列之罪之案件外，第一審應行合議審判。」，刑事訴訟法第
    284條之1定有明文；本件被告所犯係屬刑事訴訟法第376條
    第1款所列之罪，爰依法獨任判決，先予敘明。又被告經檢
    察官以刑法第284條第1項前段之普通過失傷害罪聲請簡易判
    決處刑，依同法第287條前段規定，須告訴乃論。茲據告訴
    人徐鈺澤於第一審辯論終結前撤回告訴，此有刑事聲請撤回
    告訴狀1紙在卷為憑，故本案依法應為不受理判決，揆諸前
    開說明，本案顯不合刑事訴訟法第449條所定得以簡易判決
    處刑之案件，應由本院改依通常程序審理，爰不經言詞辯論
    ，逕為諭知不受理之判決。
據上論斷，應依刑事訴訟法第452條、第303條第3款、第307條，
判決如主文。
中    華    民    國   100    年    11    月    30    日
                  交通法庭            法  官  洪志賢
以上正本證明與原本無異。
如不服本判決應於收受判決後10日內向本院提出上訴書狀，並應
敘述具體理由；其未敘述上訴理由者，應於上訴期間屆滿後20日
內向本院補提理由書（均須按他造當事人之人數附繕本）「切勿
逕送上級法院」。
告訴人或被害人對於判決如有不服具備理由請求檢察官上訴者，
其上訴期間之計算係以檢察官收受判決正本之日期為準。
中    華    民    國   100    年    11    月    30    日
                                      書記官  許億先
附件
臺灣彰化地方法院檢察署檢察官聲請簡易判決處刑書
                                     100年度偵字第4413號
    被      告  施祈禎  男  41歲（民國OO年O月O日生）
                        住彰化縣埔鹽鄉○○村○○路○段189
                          號
                        國民身分證統一編號：Ｚ000000000號
上列被告因過失傷害案件，業經偵查終結，認為宜聲請以簡易判
決處刑，茲將犯罪事實及證據並所犯法條分敘如下：
        犯罪事實
一、施祈禎於民國100年5月3日21時許起至同日23時許止，在址
    設彰化縣埔鹽鄉○○村○○路○段189號住處飲用高粱酒半瓶
    後，明知酒後不得駕駛動力交通工具，卻仍於翌日上午7時
    許起，駕駛車牌號碼5632-DQ號自小客車，沿彰化縣埔鹽鄉
    ○○路○段203號旁小巷道由東往西方向行駛，嗣於同日上午
    7時50分許，行經彰化縣埔鹽鄉○○路○段203號旁之無號誌
    交岔路口時，本應注意支線道車應暫停讓幹線道車先行之規
    定，而依當時之情形，並無不能注意之情事，竟未停讓幹線
    道車先行，貿然前行通過該路口欲左轉員鹿路，適有徐鈺澤
    所騎乘之車牌號碼061-DPE號重機車，沿彰化縣埔鹽鄉○○
    路○段由南往北方向騎乘，施祈禎所駕駛之自小客車前方因
    而撞上徐鈺澤騎乘之重機車，徐鈺澤人車倒地後，受有背挫
    傷、第一腰椎和第二腰椎壓迫性骨折等傷害，經警於同日上
    午8時14分許，以呼氣酒精測定器對施祈禎檢測，測得其呼
    氣酒精濃度為每公升0.05毫克（公共危險部分，另為不起訴
    處分）。
二、案經徐鈺澤訴由彰化縣警察局溪湖分局報告偵辦。
        證據並所犯法條
一、上揭犯罪事實，業據被告施祈禎於警詢時及本署偵查中坦承
    不諱，核與證人即告訴人徐鈺澤於警詢時及本署偵查中之證
    述內容相符，並有道路交通事故調查報告表(一)、(二)、交通事
    故現場圖、車號查詢汽車車籍、車號查詢重型機車車籍、道
    路交通事故當事人酒精測定紀錄表、財團法人彰化基督教醫
    院診斷書各1紙及肇事現場照片10張附卷可參。綜上，被告
    自白與事實相符，應可採信。本案事證明確，被告之過失傷
    害犯嫌，堪以認定。
二、核被告所為，係涉犯刑法第284條第1項前段之過失傷害罪嫌
    。
三、依刑事訴訟法第451條第1項聲請逕以簡易判決處刑。
      此  致
臺灣彰化地方法院
中    華    民    國   100    年    7     月    26    日
                         檢察官  田德煙
本件正本證明與原本無異
中    華    民    國   100    年    7     月    29    日
                         書記官  余佳蕙
參考法條：
中華民國刑法第284條
因過失傷害人者，處6月以下有期徒刑、拘役或5百元以下罰金，
致重傷者，處1年以下有期徒刑、拘役或5百元以下罰金。
從事業務之人，因業務上之過失傷害人者，處1年以下有期徒刑
、拘役或1千元以下罰金，致重傷者，處3年以下有期徒刑、拘役
或2千元以下罰金。
附記事項：
本件係依刑事訴訟法簡易程序辦理，法院簡易庭得不傳喚被告、
輔佐人、告訴人、告發人等出庭即以簡易判決處刑；被告、被害
人、告訴人等對告訴乃論案件如已達成民事和解而要撤回告訴或
對非告訴乃論案件認有受傳喚到庭陳述意見之必要時，請即另以
書狀向簡易法庭陳述或請求傳訊。